【裁判字號】    97,易,817
【裁判日期】    970421
【裁判案由】    詐欺
【裁判全文】
臺灣臺北地方法院刑事判決               97年度易字第817號
公  訴  人  臺灣臺北地方法院檢察署檢察官
被      告  甲○○
                    （
上列被告因詐欺案件，經檢察官提起公訴（97年度偵緝字第270
號），因被告於準備程序中就犯罪事實為有罪之陳述，經本院合
議庭裁定由受命法官獨任進行簡式審判程序審理，本院判決如下
：
    主  文
甲○○意圖為自己不法之所有，以詐術使人將本人之物交付，累
犯，處有期徒刑壹年；又意圖為自己不法之所有，以詐術使人將
本人之物交付，累犯，處有期徒刑壹年。應執行有期徒刑壹年拾
月。
    事  實
一、甲○○前因犯強盜、詐欺、偽造有價證券、偽造署押等案件
    ，經臺灣高等法院以85年度上訴字第4531號判決分別判處有
    期徒刑7 年、1 年、4 年及5 月，定應執行刑11年，經上訴
    後由最高法院以86年度台上字第1803號判決上訴駁回確定，
    甫於民國96年7 月15日執行完畢。詎仍不知悔改，(一)意圖為
    自己不法之所有，於96年8 月21日晚間21時50分，夥同不知
    情之張玉慧（已經公訴人另案為不起訴處分），駕駛車牌號
    碼DD-5765 號之租用自用小客車，前往位於臺北市○○區○
    ○街21之3 號之「恆藝珠寶店」，向該店負責人丙○○佯為
    購買鑽戒，致丙○○陷於錯誤而交付2 只男用鑽戒（共價值
    新臺幣35萬元）予甲○○，甲○○得手後即藉移動其停放於
    該店前之該自用小客車之際，離去現場，旋持鑽戒各以新臺
    幣（下同）4 萬元，分別典當於上和當鋪負責人唐榮輝、東
    樺當舖負責人林華泰，所得款項則供己花用。(二)意圖為自己
    不法之所有，於同年9 月11日晚間22時52分，夥同不知情之
    楊碧敏（已經公訴人另案為不起訴處分），駕駛不詳車牌號
    碼之自用小客車，前往位於臺北市○○區○○街51號之「通
    寶山珠寶銀樓」內，向該銀樓之店員乙○○佯以購買鑽戒，
    致乙○○陷於錯誤，交付鑽戒1 只（價值32萬餘元）、鑽鍊
    1 條（價值39萬餘元），甲○○得手後藉接聽行動電話，離
    開現場，旋持鑽戒典當於不詳之當鋪，所得款項亦供己花用
    。嗣因張玉慧、楊碧敏均滯留於該店內，為前述銀寶報警查
    獲，始知上情。
二、案經臺北市政府警察局中山分局、大安分局報告臺灣臺北地
    方法院檢察署檢察官偵查起訴。
    理  由
一、程序事項：
    本件被告甲○○對於檢察官起訴書證據清單所提人證、物證
    之證據能力均不加以爭執，則該等證據自有證據能力，合先
    敘明。
二、認定犯罪事實之證據與理由：
    上述事實，業據被告於警詢、偵訊及本院審理時均坦承不諱
    ；其中犯罪事實(一)部分，核與證人即被害人丙○○及其夫郭
    志明、證人即當時陪同被告前往之張玉慧、證人即上和當鋪
    負責人唐榮輝、東樺當舖負責人林華泰證稱之情節均相符，
    並有恆藝珠寶店保證書2 紙及該店監視錄影帶翻拍照片、上
    和當鋪與東樺當舖當票各1 紙等件在卷可稽；其中犯罪事實
    (二)部分，核與證人即當時陪同被告前往之楊碧敏、證人即通
    寶山珠寶銀樓店員乙○○證稱之情節相符，並有臺北市政府
    警察局物品發還領據在卷可稽。綜此，由上開證人證詞及相
    關書證等補強證據，足證被告之自白核與事實相符。是本件
    事證明確，被告犯行堪以認定，應予依法論科。
三、論罪科刑之法律適用：
    核被告所為，係犯刑法第339 條第1 項之詐欺取財罪。被告
    先、後二次詐欺取財之犯行，犯意各別，應予分論併罰。又
    被告有事實欄所載之前科，其於受徒刑執行完畢後，5 年以
    內再故意犯有期徒刑以上刑之本罪，為累犯，應依刑法第47
    條第1 項規定均加重其刑。爰審酌：(一)被告係大學肄業之學
    歷，智識程度非低；(二)被告前有如犯罪事實欄所載之前科，
    甫執行完畢，即為本件犯行，顯見素行不佳；(三)被告年輕力
    壯，不思勤奮工作，竟貪圖私利，佯稱欲購物贈與認識不久
    之楊碧敏、張玉慧，即夥同二人前往銀樓詐騙價額高檔之珠
    寶後，藉機自行離去之犯罪動機、目的與手段；(四)被告上開
    所為，除造成二家銀樓受有損害外，亦讓不知情之楊碧敏、
    張玉慧留在現場，面臨刑事偵訊、訴追之風險，危害非輕；
    (五)被告犯後於警詢、偵訊及本院審理時雖均能坦承犯行，但
    由其於本院第一次庭訊時所稱：「我當時不做不行，我積欠
    高利貸，不這樣做無法還債... 我真的沒有辦法才走這條路
    」等語（本院卷第21頁），難稱被告有悔意之犯後態度等一
    切情狀，分別量處如主文所示之刑，並定其應執行刑。
據上論斷，應依刑事訴訟法第273條之1第1項、第299條第1 項前
段，刑法第339 條第1 項、第47條第1 項、第51條第5 款，刑法
施行法第1 條之1 ，判決如主文。
本件經檢察官高怡修到庭執行職務。
中    華    民    國    97    年    4     月    21    日
                  刑事第六庭    法  官  林孟皇
本正本證明與原本無異。
如不服本判決，應於判決送達後10日內向本院提出上訴狀（應抄
附繕本）。告訴人或被害人如對於本判決不服者，應具備理由請
求檢察官上訴，其上訴期間之計算係以檢察官收受判決正本之日
期為準。
                                書記官  宋德華
中    華    民    國    97    年    4     月    21    日
附錄本案論罪科刑法條全文：
中華民國刑法第339條（普通詐欺罪）
意圖為自己或第三人不法之所有，以詐術使人將本人或第三人之
物交付者，處五年以下有期徒刑、拘役或科或併科一千元以下罰
金。
以前項方法得財產上不法之利益或使第三人得之者，亦同。
前二項之未遂犯罰之。


司法院資訊處製作；財團法人民間司法改革基金會備份。
